【裁判字號】    99,易,974
【裁判日期】    991025
【裁判案由】    違反毒品危害防制條例
【裁判全文】
臺灣彰化地方法院刑事判決               99年度易字第974號
公  訴  人  臺灣彰化地方法院檢察署檢察官
被      告  葉錦松
上列被告因違反毒品危害防制條例案件，經檢察官提起公訴（99
年度毒偵字第1555、1591號），本院判決如下：
    主    文
葉錦松施用第二級毒品，累犯，處有期徒刑伍月，如易科罰金，
以新臺幣壹仟元折算壹日。施用第二級毒品，累犯，處有期徒刑
伍月，如易科罰金，以新臺幣壹仟元折算壹日。應執行有期徒刑
捌月，如易科罰金，以新臺幣壹仟元折算壹日。
    事    實
一、葉錦松前於民國97年間因詐欺案件，經本院以96年度易字第
    1375號判決判處有期徒刑6月，減為有期徒刑3月確定，於98
    年3月18日縮刑期滿執行完畢。又於96年間因施用毒品案件
    ，經依法院裁定送入觀察勒戒處所觀察勒戒後，經評定認有
    繼續施用毒品傾向，再依法院裁定送入戒治處所施以強制戒
    治，於97年12月19日停止處分出監，並由臺灣彰化地方法院
    檢察署檢察官以98年度戒毒偵字第13號為不起訴處分確定。
    詎其仍不知悔改，復基於施用第二級毒品甲基安非他命之犯
    意，分別於（一）於99年7月19日下午4時50分許，在彰化縣
    鹿港鎮洛津國小旁百姓公廟內，以將甲基安非他命置於玻璃
    球內燒烤後吸食所生煙霧之方式，施用第二級毒品甲基安非
    他命1次。（二）於99年7月23日下午1時許，在上開洛津國
    小旁某公園廁所內，以將甲基安非他命置於玻璃球內燒烤後
    吸食所生煙霧之方式，施用第二級毒品甲基安非他命1次。
    嗣先於99年7月22日上午11時許，為警持搜索票在上開住處
    查獲，經徵其同意採集尿液送驗，結果呈安非他命及甲基安
    非他命陽性反應；復於99年7月27日下午2時50分許，為警在
    彰化縣福興鄉○○村○○街403號前拘獲，經徵其同意採集
    尿液送驗，結果呈安非他命及甲基安非他命陽性反應。
二、案經彰化縣警察局鹿港分局報告臺灣彰化地方法院檢察署檢
    察官偵查起訴。
    理    由
一、本件為刑事訴訟法第376條第1款所列案件，依同法第284條
    之1規定，由法官獨任審判，先予敘明。
二、按被告以外之人於審判外之言詞或書面陳述，除法律有規定
    者外，不得作為證據，刑事訴訟法第159條第1項固有明文。
    惟被告以外之人於審判外之陳述，雖不符刑事訴訟法第159
    條之1至第159條之4規定（得為證據之情形），而經當事人
    於審判程序同意作為證據，法院審酌該言詞陳述或書面陳述
    作成時之情況，認為適當者，亦得為證據。刑事訴訟法第15
    9條之5第1項定有明文。本案被告葉錦松及公訴人對於下述
    引為證據之「彰化縣警察局鹿港分局委託檢驗尿液代號與真
    實姓名對照表」及詮昕科技股份有限公司（以下簡稱：詮昕
    公司）之濫用藥物尿液檢驗報告等，屬被告以外之人於審判
    外之書面陳述，均同意作為證據；且本院審酌上開書面陳述
    作成時之情況，亦認為適當；復與本案待證事實具關聯性，
    故均得作為證據。又查被告於96年間因施用毒品案件，經依
    法院裁定送入觀察勒戒處所觀察勒戒後，經評定認有繼續施
    用毒品傾向，再依法院裁定送入戒治處所施以強制戒治，於
    97年12月19日停止處分出監，並由臺灣彰化地方法院檢察署
    檢察官以98年度戒毒偵字第13號為不起訴處分確定，有臺灣
    高等法院被告前案紀錄表1份在卷可按。被告於上開強制戒
    治執行釋放後，5年內再犯本案毒品危害防制條例第10條第2
    項之罪，自應依法追訴。
三、訊據被告對上開犯行均坦承不諱，其於99年7月22日上午11
    時許及99年7月27日下午3時許，為警所採取之尿液檢體，經
    送鑑驗結果均呈安非他命及甲基安非他命陽性反應，有詮昕
    科技股份有限公司出具之濫用藥物尿液檢驗報告2紙及彰化
    縣警察局鹿港分局委託檢驗尿液代號與真實姓名對照認證單
    在卷可稽。而人體施用第二級毒品甲基安非他命，可於施用
    後1至4天內自尿液中檢出之醫學經驗，亦經行政院衛生署管
    制藥品管理局91年10月3日管檢字第110436號函文釋示明確
    ，足證被告出於任意性之自白與事實相符，從而本件事證明
    確，被告犯行已堪認定。
四、核被告所為，係犯毒品危害防制條例第10條第2 項之施用第
    二級毒品罪，其持有毒品之低度行為應為施用毒品之高度行
    為所吸收，不另論罪。被告所犯上開2 次施用第二級毒品罪
    ，犯意各別，行為有異，應予分論併罰。被告有如犯罪事實
    欄所述之科刑及執行紀錄，有臺灣高等法院被告前案紀錄表
    在卷可稽，其於執行完畢後5 年內故意再犯本件有期徒刑以
    上之罪，均為累犯，各應依刑法第47條第1項之規定加重其
    刑。爰審酌被告自96年間起即有多次施用毒品前科，竟仍無
    視於毒品對於自身健康之戕害及國家對於杜絕毒品犯罪之禁
    令，一犯再犯，自不宜輕縱，以及考量被告施用毒品僅戕害
    己身，犯後均坦承犯行，態度良好等一切情狀，分別量處如
    主文所示之刑，並定其應執行之刑及諭知易科罰金之折算標
    準。
據上論斷，應依刑事訴訟法第284條之1、第299條第1項前段，毒
品危害防制條例第10條第2項，刑法第11條前段、第47條第1項、
41 條第1項前段、第51條第5款，判決如主文。
本案經檢察官趙冠瑋到庭執行職務。
中    華    民    國    99    年    10    月    25    日
                          刑事第二庭  法  官  郭玄義
以上正本證明與原本無異。
如不服本判決應於收受判決後10日內向本院提出上訴書狀，並應
敘述具體理由；其未敘述上訴理由者，應於上訴期間屆滿後20日
內向本院補提理由書（均須按他造當事人之人數附繕本）「切勿
逕送上級法院」。
中    華    民    國    99    年    10    月    25    日
                                      書記官  魏嘉信
附錄本案論罪科刑法條全文：
毒品危害防制條例第10條
施用第一級毒品者，處 6 月以上 5 年以下有期徒刑。
施用第二級毒品者，處 3 年以下有期徒刑。

司法院資訊處製作；財團法人民間司法改革基金會備份。
